【裁判字號】    98,訴,4168
【裁判日期】    981231
【裁判案由】    毒品危害防制條例
【裁判全文】
臺灣臺中地方法院刑事判決              98年度訴字第3507號
公  訴  人  臺灣臺中地方法院檢察署檢察官
被      告  甲○○
選任辯護人  陳金村律師
上列被告因毒品危害防制條例案件，經檢察官提起公訴（98年度
偵字第22678號、98年度偵字第24023號）及追加起訴（98年度偵
字第25956號、98年度偵字第28181號），本院判決如下：
    主    文
甲○○犯販賣第一級毒品罪，共陸罪，均累犯，各處如附表所示
之主刑及從刑。應執行有期徒刑拾捌年陸月。扣案之摩托羅拉廠
牌行動電話壹支（序號00000000000000；內含0000000000號門號
SIM卡壹枚）、西門子廠牌行動電話壹支（序號00000000000000
；內含0000000000號門號SIM卡壹枚）及BENQ廠牌行動電話壹支
（序號00000000000000；內含0000000000號門號SIM卡壹枚）均
沒收。未扣案之販賣第一級毒品所得財物共計新臺幣陸仟元均沒
收，如全部或一部不能沒收時，以其財產抵償之。
其餘被訴販賣第一級毒品罪部分，共罪，均無罪。
    犯罪事實
一、甲○○前因犯詐欺案件，經本院以93年度沙簡字第791號判
    處有期徒刑5月確定在案，甫於民國94年1月10日，以易科罰
    金執行完畢。詎其仍不知悔改，明知海洛因屬毒品危害防制
    條例第2條第2項第1款所規定之第一級毒品，不得非法持有
    或販賣，竟仍分別基於販賣第一級毒品海洛因以營利之各別
    犯意，先後於下列時間、地點，以下列交易方式，販賣第一
    級毒品海洛因予下列之人：
（一）於98年6月5日23時34分許至37分許間，經陳家星（已於98
      年9月6日死亡）向不知情之友人蔡松輝借用蔡松輝所持用
      之門號0000000000號行動電話，二度與甲○○所有並持用
      之門號0000000000號行動電話（申請名義人為不知情之蔡
      明坤）通聯，陳家星向甲○○表示欲購買價值新臺幣（下
      同）1000元之第一級毒品海洛因後，陳家星再委請不知情
      之友人蔡松輝駕車搭載其前往甲○○所指定之甲○○住處
      附近之臺中縣沙鹿鎮○○路安樂巷口之廟宇前，而於同日
      23時44分至46分間抵達後，由陳家星當場交付現金1000元
      予甲○○，再由甲○○當場將第一級毒品海洛因一小包交
      付陳家星，供其施用。嗣蔡松輝駕車搭載陳家星返家時，
      經陳家星向蔡松輝出示所購得之上開第一級毒品海洛因，
      蔡松輝始知陳家星與甲○○間上開毒品交易之事。
（二）於98年6月4日凌晨1時34分許（起訴書記載為「6月3、4日
      某時」，經公訴檢察官具狀更正為「6月4日」），經張惠
      君以其所持用之門號0000000000號行動電話，與甲○○所
      有並持用之門號0000000000號行動電話通聯後，張惠君向
      甲○○表示欲購買價值1000元之第一級毒品海洛因，張惠
      君於同日凌晨1時55分許，抵達約定之甲○○位於臺中縣
      沙鹿鎮○○路安樂巷住處附近後，由張惠君當場交付現金
      1000元予甲○○，再由甲○○當場將第一級毒品海洛因一
      小包交付張惠君，供其施用。嗣張惠君於98年6月5日11時
      許，在臺灣臺中地方法院檢察署觀護人室經觀護人採集其
      尿液送驗後，查知其施用毒品之犯行，而循線查悉上情。
（三）於98年6月15日18時52分許，經張惠君以其所持用之門號0
      000000000號行動電話，與甲○○所有並持用之門號00000
      00000號行動電話通聯後，張惠君向甲○○表示欲購買價
      值1000元之第一級毒品海洛因，張惠君於同日19時6分許
      ，抵達約定之甲○○位於臺中縣沙鹿鎮○○路安樂巷住處
      附近後，由張惠君當場交付現金1000元予甲○○，再由甲
      ○○當場將第一級毒品海洛因一小包交付張惠君，供其施
      用。嗣張惠君於98年6月18日9時30分，在臺灣臺中地方法
      院檢察署觀護人室經觀護人採集其尿液送驗後，查知其施
      用毒品之犯行，而循線查悉上情。
（四）於98年7月17日1時58分許、2時19分許（起訴書誤載為「7
      月16日」，經公訴檢察官具狀更正為「7月17日」），經
      張惠君以其所持用之門號0000000000號行動電話，與甲○
      ○所有並持用之門號0000000000號行動電話通聯購買海洛
      因事宜未果後，張惠君復於同日20時14分許，以其所持用
      之門號0000000000號行動電話，與甲○○所有並持用之門
      號0000000000號行動電話通聯後，張惠君向甲○○表示欲
      購買價值1000元之第一級毒品海洛因，張惠君遂於同日20
      時23分許，抵達約定之甲○○位於臺中縣沙鹿鎮○○路安
      樂巷住處附近，由張惠君當場交付現金1000元予甲○○，
      再由甲○○當場將第一級毒品海洛因一小包交付張惠君，
      供其施用。
（五）於98年7月31日8時27分許、10時54分許，經張惠君以其所
      持用之門號0000000000號行動電話，與甲○○所有並持用
      之門號0000000000號行動電話（申請名義人為不知情之蔡
      俊義）（又起訴書誤載為0000000000或0000000000）通聯
      後，張惠君向甲○○表示欲購買價值1000元之第一級毒品
      海洛因，雙方因故未能於當日見面交易，嗣張惠君於翌日
      即98年8月1日17時50分許（起訴書記載為「8月初某日」
      ，經公訴檢察官具狀更正為「8月1日」），抵達約定之甲
      ○○位於臺中縣沙鹿鎮○○路安樂巷住處圍牆外，由張惠
      君當場交付現金1000元予甲○○，再由甲○○當場將第一
      級毒品海洛因一小包交付張惠君，供其施用。嗣張惠君於
      98年8月3日18時許，經臺中市警察局第一分局員警採集其
      尿液送驗後，查知其施用毒品之犯行，而循線查悉上情。
（六）於98年9月15日10時41分許至17時7分許間（追加起訴書誤
      載為「9月16日」，經公訴檢察官具狀更正為「9月15日」
      ），經張惠君以其所持用之門號0000000000號行動電話，
      與甲○○所有並持用之門號0000000000號行動電話通聯多
      次後，張惠君向甲○○表示欲購買價值1000元之第一級毒
      品海洛因，張惠君遂於同日17時34分許，抵達約定之甲○
      ○位於臺中縣沙鹿鎮○○路安樂巷住處圍牆外，由張惠君
      當場交付現金1000元予甲○○，再由甲○○當場將第一級
      毒品海洛因一小包交付張惠君，供其施用。嗣張惠君於98
      年9月17日晚間，經臺中市警察局第四分局員警採集其尿
      液送驗後，查知其施用毒品之犯行，而循線查悉上情。
二、案經臺中市警察局第一分局、臺中市警察局第四分局分別報
    請臺灣臺中地方法院檢察署檢察官偵查暨該署檢察官簽分偵
    查後起訴及追加起訴。
    理    由
壹、證據能力之說明：
一、按檢察官職司追訴犯罪，就審判程序之訴訟構造言，檢察官
    係屬與被告對立之當事人一方，偵查中對被告以外之人所為
    之偵查筆錄，或被告以外之人向檢察官所提之書面陳述，性
    質上均屬傳聞證據。在理論上，如未予被告反對詰問、適當
    辯解之機會，一律准其為證據，似有違當事人進行主義之精
    神，對被告之防禦權亦有所妨礙；然而現階段刑事訴訟法規
    定檢察官代表國家偵查犯罪、實施公訴，必須對於被告之犯
    罪事實負舉證之責，依法其有訊問被告、證人及鑑定人之權
    ，證人、鑑定人且須具結，而實務運作時，偵查中檢察官向
    被告以外之人所取得之陳述，原則上均能遵守法律規定，不
    致違法取供，其可信性極高，為兼顧理論與實務，乃於修正
    刑事訴訟法時，增列第159條之1第2項，明定被告以外之人
    於偵查中向檢察官所為陳述，除顯有不可信之情況外，得為
    證據（最高法院95年度台上字第1044號判決要旨參照）。復
    按刑事訴訟法第159條之1第2項，明定被告以外之人於偵查
    中向檢察官所為陳述，除顯有不可信之情況者外，得為證據
    ；所謂「不可信之情況」，由法院審酌被告以外之人於陳述
    時之外在環境及情況而為判斷；而被告以外之人於偵查時，
    是否與被告對質，與其陳述時之外在環境並無必然之關聯，
    自不得以偵查中未經被告詰問，逕認該陳述無證據能力；至
    該等陳述與事實是否相符，要屬證據證明力之問題，與證據
    能力之有無，不容混淆（最高法院94年度台上字第7132號、
    95年度台上字第1585號等判決要旨參照）。又證人於檢察官
    偵查中所為之陳述，審酌該陳述作成之客觀條件及環境，認
    其心理狀態健全，並無受到脅迫、利誘或詐欺，自非顯有不
    可信之情形，依刑事訴訟法第159條之1第2項之規定，亦得
    為證據（最高法院95年度台上字第934號判決要旨參照）。
    職是，被告以外之人前於偵查中已具結而為證述，除反對該
    項供述得具有證據能力之一方，已釋明「顯有不可信之情況
    」之理由外，不宜以該證人未能於審判中接受他造之反對詰
    問為由，即遽指該證人於偵查中之陳述不具證據能力。經查
    ，證人王登宇、李順平、蔡松輝、張惠君於偵訊時均經具結
    證述在案，且依據偵訊過程及筆錄記載，可徵上開證人於檢
    察官偵查中為陳述時，並無任何遭受外力不當干涉之顯不可
    信之情況，況被告及辯護人於本院審理時，亦無具體指陳該
    等證述作成時，有何外在環境及情況足以影響證人證述之任
    意性及真實性，而有何顯有不可信之情況者，再者證人李順
    平、蔡松輝、張惠君均於本院審理時，依辯護人之聲請，傳
    喚到庭作證，並予被告、辯護人詰問、對質之機會，至於證
    人王登宇部分，亦經本院依法傳喚、拘提後，傳拘未到，惟
    證人王登宇於偵訊之證述，亦經本院於審理時踐行供述證據
    之調查證據程序，堪認均已完足為合法調查之證據，是上開
    證人於偵訊時之具結證述，均堪認有證據能力。
二、卷附之被告甲○○與證人等所持用行動電話之申請查詢資料
    ，屬於各該電信公司從事登錄所轄行動電話申請資料之從事
    業務之人，本於業務上或通常業務過程所製作之電磁紀錄文
    書，再透過查詢列印為紙本，為從事業務之人於業務上或通
    常業務過程所須製作之紀錄文書，本院既查無有何顯有不可
    信之情況，依據刑事訴訟法第159條之4第2款之規定，均應
    認有證據能力。
三、按刑事訴訟法第159條之5第2項所定：「當事人、代理人或
    辯護人於法院調查證據時，知有第159條第1項不得為證據之
    情形，而未於言詞辯論終結前聲明異議者，視為有前項之同
    意。」乃係基於證據資料愈豐富，愈有助於真實發現之理念
    ，酌採當事人進行主義之證據處分權原則，並強化言詞辯論
    主義，透過當事人等到庭所為之法庭活動，在使訴訟程序順
    暢進行之要求下，承認傳聞證據於一定條件內，得具證據適
    格。此種「擬制同意」，因與同條第一項之明示同意有別，
    實務上常見當事人等係以「無異議」或「沒有意見」表示之
    ，斯時倘該證據資料之性質，已經辯護人閱卷而知悉，或自
    起訴書、判決書之記載而了解，或偵、審中經檢察官、審判
    長、受命法官、受託法官告知，或被告逕為認罪答辯或有類
    似之作為、情況，即可認該相關人員於調查證據之時，知情
    而合於擬制同意之要件（最高法院96年度台上字第4174號判
    決意旨參見）。經查，除上開供述證據外，本判決下列所引
    用之其餘被告以外之人審判外之供述證據，檢察官、被告及
    其辯護人於本院準備程序及審判期日中均未對此部分之證據
    能力有所爭執，且迄至言詞辯論終結前亦未聲明異議，本院
    審酌上開證據資料製作時之情況，均無違法不當及證明力明
    顯過低之瑕疵，亦認為以之作為證據應屬適當，揆諸前開規
    定，爰依刑事訴訟法第159條之5規定，均認有證據能力。
四、卷附之被告甲○○所有並持用之0000000000號、0000000000
    號及0000000000號等行動電話門號於98年5月至同年9月間之
    雙向通聯紀錄資料，係屬機械性紀錄特徵，亦即透過電信公
    司之基地台接收行動電話門號發話、受話之電磁紀錄而為之
    機械性紀錄資料，其現實透過該行動電話門號發話、受話之
    情形與電磁紀錄結果所顯示之雙向通聯紀錄，在內容上的一
    致性乃透過機械的正確性來加以保障，並不存在人對現實情
    形的知覺、記憶，在表現時經常可能發生的錯誤（如知覺的
    不準確、記憶隨時間推移而發生的變化），故行動電話之雙
    向通聯紀錄當屬非供述證據，並無傳聞法則之適用，既與本
    案犯罪事實具有關聯性，且被告及辯護人對其證據能力亦均
    未表示異議，或主張係執法人員違法取得，經查又無不得作
    為證據之事由，依法自得作為證據，而有證據能力。又承辦
    員警所提出之查獲現場照片，亦屬機械性紀錄特徵，即透過
    相機或錄影鏡頭攝錄之畫面，透過播放及讀取後，還原於照
    相紙或列印紙上，故相片中畫面本不含有人的供述要素；再
    者，現實情形與作為傳達結果的錄影、攝影、照相，在內容
    上的一致性乃透過機械的正確性來加以保障，在影片及照相
    中，亦不存在人對現實情形的知覺、記憶，在表現時經常可
    能發生的錯誤（如知覺的不準確、記憶隨時間推移而發生的
    變化），故相片當屬非供述證據，並無傳聞法則之適用，該
    等證據既無非法取得之問題，復經本院踐行調查證據程序，
    其證據能力自無疑問。另扣案為被告所有之摩托羅拉廠牌行
    動電話（序號00000000000000；內含0000000000號門號SIM
    卡）、西門子廠牌行動電話（序號00000000000000；內含00
    00000000號門號SIM卡）及BENQ廠牌行動電話（序號0000000
    00000000；內含0000000000號門號SIM卡）各1支，均非供述
    證據，而公訴人、被告及其選任辯護人對於各該扣案物之證
    據能力亦均未表示異議，或主張係執法人員違法取得，且查
    無不得作為證據之事由，依法自得作為證據，而亦均有證據
    能力。
貳、有罪部分：
一、被告之辯解及選任辯護人之辯護要旨：
（一）訊據被告甲○○對於前揭0000000000號、0000000000號及
      0000000000號等行動電話門號，均為其本人所使用一節，
      固無爭執，惟矢口否認有何販賣第一級毒品海洛因之犯行
      ，辯稱：伊從未販賣第一級毒品海洛因予陳家星或張惠君
      等人，且伊與張惠君間有金錢借貸關係，伊懷疑張惠君因
      此故意設詞陷害伊云云。
（二）其選任辯護人除為其辯護同其意旨外，尚為其辯護稱：（
      1）本案緣起於證人張惠君於98年6、7月間因施用毒品案
      件為警查獲後，供出所謂綽號「阿三」之販毒者，若被告
      確有遭指述之販賣毒品嫌疑，檢警大可實施通訊監察以明
      被告是否確有販賣第一級毒品之犯行，矧檢警竟捨此不為
      ，致本案並無通訊監察譯文可資佐實，故本案僅憑證人張
      惠君之證述，不足以認定被告犯有被訴之犯行；（2）倘
      被告真有密集販毒之罪行，則為應付證人張惠君等吸毒者
      之需求，理應得從被告之住居所搜查出販毒使用之工具或
      用品，惟本案僅查獲扣案行動電話手機，足證被告應無被
      訴販賣毒品之犯行；（3）被告曾向證人張惠君借款7500
      元（按辯護人於98年12月17日所提辯護意旨狀原載「7500
      元」，嗣於當日審判期日言詞更正為「7000元」），但被
      告僅曾三次分別還款1000元、1000元、500元，尚欠證人
      張惠君4500元，證人張惠君曾對被告撂下狠話，要讓被告
      好看，未久即有本案之爆發，再查諸證人張惠君為施用毒
      品之人，為圖供出毒品來源之寬典，更有誣指被告之動機
      ，故其證述不可採信；（4）證人蔡松輝並非實際購毒者
      ，係聽聞其友人陳家星轉述向被告購買毒品之事，證人蔡
      松輝之證詞不可採信等語。
二、認定犯罪事實之依據：
（一）犯罪事實欄一、（一）所載犯罪事實：
      此部分犯罪事實，業經證人蔡松輝於偵訊時具結證稱：「
      （問：上項門號〈按指證人蔡松輝使用之0000000000號行
      動電話門號〉為何於98年6月5日有與門號0000000000有五
      通聯絡紀錄？）我的門號都是我自己在使用，當時晚上11
      、12時許我去外面吃宵夜，剛好遇到兒時玩伴陳家星在路
      邊走，陳家星就跟我借電話用，後來陳家星就請我開車載
      他到臺中縣清泉崗西勢寮附近一個廟，旁邊有一個巷子，
      到了之後，陳家星又拿我電話使用，我有看到一位男子騎
      機車過來，該名男子到了之後，陳家星就拿錢給該名男子
      ，那個男子就拿了衛生紙包的一小包東西給陳家星，後來
      我有問陳家星那包東西是什麼，陳家星就跟我說他因罹癌
      需要止痛，所以就買了一包『四號』的藥，我當時看到陳
      家星交給對方的錢約是一、二千元，我就跟陳家星講下次
      如果又是要買『四號』，不要再借用我的電話，也不要再
      找我載他去買...『四號』就是海洛因...（我與警詢時所
      指認該名賣『四號』給陳家星的男子）不認識，也沒有糾
      紛... （問：你載陳家星到廟邊巷子裡內，陳家星撥打手
      機聯絡買毒事情之後隔多久，該名男子才到場？）陳家星
      打完電話後不到2分鐘，該名男子就到場了。（問：陳家
      星是如何跟該男子交易？）我看到他們是一手交錢一手交
      貨。」等語綦詳（詳98年度偵字第22678號卷第67頁）；
      復經證人蔡松輝於本院審理時具結證述：「（問：你的行
      動電話是否0000000000？）是的。（問：98年6月5日晚上
      11時34分至46分間，一共連續有五通電話打給0000000000
      ，是否如此？）電話號碼我不知道幾號，且不是我打的，
      那是陳家星打的。（問：你為何讓陳家星打該電話？）陳
      家星是我隔壁鄰居，從小在一起，當天晚上我看到陳家星
      在路邊走，我問他要做什麼，他問我有無電話，他表示要
      向我借電話，我說好並將前述電話借給他打，並且叫我順
      便載他去一個廟那裡，那個廟在西勢寮那邊，到了該廟，
      陳家星又用我的電話打，我聽到他自稱是長腳仔，跟對方
      表示已經到了，然後我看到對方來了，陳家星就拿錢給對
      方，我不知道拿1000元或2000元，我沒有看清楚，對方拿
      到錢後就拿了壹個用衛生紙包著的東西給陳家星，後來我
      送陳家星回去，並問他拿什麼東西，陳家星說他得了癌症
      ，需要四號止痛，我就跟他說以後這種事情不可以用我的
      電話打，會把我害死。（問：你一共看陳家星打幾通電話
      ？）就是剛才所述的時間打了約四、五通... （問：你當
      時如何指認出對方就是警卷第23頁編號5照片之人？）因
      為當時路邊有路燈，我就有看到對方的臉長什麼樣子。（
      問：警察請你指認時，有無暗示你可能就是編號5之人？
      ）沒有。（問：請證人當庭指認在庭被告是否就是當天你
      看到之人？）是的。」、「（問：你剛才說你在路邊遇到
      陳家星並送他去廟宇附近，車程時間多久？）差不多十分
      鐘。（問：是否知道陳家星下車的廟宇名稱？）廟的名稱
      我不記得，但我記得在安樂巷附近。」、「（問：陳家星
      死亡前，有無對你說他拿給對方多少錢？）沒有，我看不
      是1000元就是2000元。（問：陳家星拿錢給對方是買海洛
      因嗎？）是的，陳家星告訴我是買四號海洛因。（問：陳
      家星與對方拿到這包用衛生紙包的東西之後，你有無看衛
      生紙裡面包的是什麼？）是回到陳家星家下車後，我問他
      拿什麼，他打開衛生紙，我看到裡面有壹個夾鏈袋，裡面
      裝了白白的粉，陳家星跟我說這個就是四號海洛因。」等
      語明確（詳本院卷第122至123頁）。而查，被告甲○○於
      98年6月間確有使用0000000000號行動電話門號對外通聯
      一節，除為被告甲○○所不爭執，復經本院調取核閱該00
      00000000號行動電話收發電話之通訊基地台位置（詳本院
      卷附件0000000000號行動電話雙向通聯紀錄資料），絕大
      部分均在「臺中縣沙鹿鎮○○路79-10號」，與被告甲○
      ○位於「臺中縣沙鹿鎮○○路安樂巷5號」之住處相去不
      遠，並有被告所有之摩托羅拉廠牌行動電話1支（序號000
      00000000000；內含0000000000號門號SIM卡1枚）扣案可
      佐，基此，足堪認定該行動電話門號確係被告所使用無誤
      。再查，經本院逐筆核對被告甲○○所使用之0000000000
      號行動電話之雙向通聯紀錄，顯示證人蔡松輝所有之0000
      000000號行動電話與被告甲○○之間，確實有於98年6月5
      日23時34分許、23時34分許、23時44分許、23時45分許、
      23時46分許（通話時間分別為16秒、2分33秒、6秒、2秒
      、12秒），彼此間以行動電話通訊聯繫，被告甲○○收話
      地之基地台位置，均在其住處附近之「臺中縣沙鹿鎮○○
      路79之10號」，足徵證人蔡松輝於偵訊及本院審理時所為
      關於陪同案外人陳家星前往指定地點向被告甲○○購買第
      一級毒品海洛因之交易時間、交易地點及交易聯繫過程等
      之證述內容，核屬有據，並非虛妄。又查，案外人陳家星
      因罹患肝細胞癌，業於98年9月6日死亡，而案外人陳家星
      前於98年5月13日施用第一級毒品海洛因之犯行，亦經本
      院另案以98年度訴字第2371號判決在案，有案外人陳家星
      之個人基本資料查詢結果、臺灣高等法院被告前案紀錄表
      及本院98年度訴字第2371號判決等存卷可憑（詳本院卷第
      45至50頁），益徵證人蔡松輝證述內容中，關於案外人陳
      家星因罹癌而需施用第一級毒品海洛因止痛等證詞，核屬
      有據，得堪採信。另核諸證人蔡松輝於98年間，並無任何
      因涉嫌施用毒品案件而為檢調偵查之紀錄，且觀諸被告與
      證人蔡松輝歷次供述及證述內容，堪認渠二人間並無嫌隙
      恩怨，足徵證人蔡松輝並無任何刻意設詞陷害被告甲○○
      ，藉以圖得減刑寬典之動機，或報復私人恩怨之可能，是
      其證述，當可採信；況證人蔡松輝前揭證述內容，均係以
      其親身見聞之經過而為連續陳述，除聽聞案外人陳家星告
      以向被告購得之物為第一級毒品海洛因外，更親眼目睹交
      易過程及夾鏈袋內所裝白色粉末，是證人蔡松輝上開證述
      內容，既係陳述其親身所見所聞之事，顯非單純聽聞案外
      人陳家星轉述事發經過，當非屬傳聞證據，應屬至明。至
      於被告甲○○當日所取得之價金究竟為1000元或2000元，
      證人蔡松輝既無法肯定，僅能確定案外人陳家星確有交付
      至少1000元現金予被告收受一節，是依罪疑唯有利於被告
      認定之原則，爰作對被告較有利之認定，認定被告當日僅
      收取價金1000元。綜上所述，被告如犯罪事實欄一、（一
      ）所載犯行，事證業臻明確，其所辯不足採信，其犯行應
      堪認定。
（二）犯罪事實欄一、（二）所載犯罪事實：
      此部分犯罪事實，業經證人張惠君於偵訊時具結證稱：「
      （問：妳於98年6月5日到本署採尿，經鑑定海洛因反應呈
      陽性反應，妳所施用的毒品來源為何？）我於採尿前最後
      一次施用毒品時間約是98年6月3、4日，地點是在臺中縣
      清水鎮家中，我施用的毒品是跟甲○○買的，買的時間我
      不確定，但應該是施用當天即98年6月3、4日跟甲○○購
      買的，我幾乎都是晚上去找甲○○買毒品。（問：妳如何
      與對方聯絡買海洛因的事？）我是以我手機門號00000000
      00撥打對方0981、0919開頭之行動電話門號聯絡買毒品的
      事... （問：交易過程如何？）我是先以電話聯絡對方，
      然後我再到對方家中附近，我看到門牌是臺中縣沙鹿鎮安
      樂巷5號，我有看到對方從該門牌家中出來，那天我是跟
      對方買了1000元一小包海洛因，我不知道海洛因確實有多
      重，我與對方是一手交錢一手交貨，我把錢交給對方，對
      方就把一個小小夾鏈袋包著海洛因交付給我... （問：妳
      到約定地點之後，隔了多久才拿到海洛因？）不到兩分鐘
      ，對方就出現，然後對方就拿海洛因給我，我就拿錢給對
      方。」等語綦詳（詳98年度偵字第22678號卷第78頁）；
      復經證人張惠君於本院審理時具結證述：「（問：你一般
      跟被告買毒品是從哪裡出發？）家裡，即清水鎮○○路73
      之17號。（問：你從上開住所到跟被告約定的地點約多久
      的時間？）騎機車約五至十分鐘。（問：你於98年9月28
      日偵訊時，檢察官問你施用毒品來源，你說施用時間約98
      年6月3或4日，施用地點是在清水鎮家裡，但購買時間不
      確定，現在再提示妳通聯，98年6月3日並無妳與被告之通
      聯紀錄，6月4日則分別在1時34分、1時55分有兩通你以00
      00000000號與被告門號0000000000之行動電話的通聯紀錄
      ，基地台都在沙鹿鎮○○路79之10號，妳現在得否確定向
      被告購買毒品的時間？）我是6月4日凌晨上述時間與被告
      電話聯絡購買第一級毒品海洛因，第一通電話是我與被告
      聯絡說我要買毒品，並約定地點，第二通電話是我已經到
      達約定地點，告訴被告我已經到了，當場我有拿到第一級
      毒品海洛因，也有將1000元現金交給被告，該次交易有完
      成。」等語明確（詳本院卷第86頁）。而查，被告甲○○
      於98年6月間確有使用0000000000號行動電話門號對外通
      聯一節，業如前述，再經本院逐筆核對被告甲○○所使用
      之0000000000號行動電話之雙向通聯紀錄，顯示證人張惠
      君所使用之0000000000號行動電話與被告甲○○之間，確
      實有於98年6月4日凌晨1時34分許、1時55分許（通話時間
      分別為89秒、8秒），彼此間以行動電話通訊聯繫，被告
      甲○○收話地之基地台位置，均在其住處附近之「臺中縣
      沙鹿鎮○○路79之10號」，足徵證人張惠君於偵訊及本院
      審理時所為關於向被告甲○○購買第一級毒品海洛因之交
      易時間、交易地點及交易聯繫過程等之證述內容，核屬有
      據，應堪採信。此外，證人張惠君於98年6月5日11時許，
      在臺灣臺中地方法院檢察署觀護人室經觀護人採集其尿液
      送驗後，確實含有第一級毒品海洛因代謝物陽性反應一節
      ，亦有該署尿液檢體監管紀錄表及濫用藥物尿液檢驗報告
      在卷可按（詳98年度他字第4184號全卷）。被告雖辯稱：
      伊與證人張惠君間有債務糾紛，證人張惠君故意設詞誣陷
      伊云云，並舉其友人即證人陳建宏為證；然查，被告前於
      警詢、偵訊時，並未提及與證人張惠君間債務糾紛之詳情
      ，嗣於本院移審訊問時，始辯稱：伊約於半年前向證人張
      惠君借款7000元，嗣分別於98年6、7月間，各還證人張惠
      君1000元，尚欠證人張惠君4500元云云（詳本院卷第9頁
      背面；又被告並未解釋若僅還2000元，何以尚欠款項並非
      5000元而是4500元），然經本院質諸證人張惠君，證人張
      惠君始終堅詞證稱與被告間無任何金錢借貸關係等語（詳
      本院卷第88頁），再經訊諸證人陳建宏，證人陳建宏亦證
      稱被告向某女子借錢一事，始終僅聽聞自被告轉述，且證
      人陳建宏陪同被告還錢時，均未曾與對方面對面打招呼，
      亦不曾仔細觀察對方之外表特徵，對方究竟是否為證人張
      惠君，證人陳建宏亦不清楚等語（詳本院卷第120至122頁
      ），故被告上開辯解，是否有據，顯有疑問，尚無得使本
      院產生合理之懷疑。綜上所述，被告如犯罪事實欄一、（
      二）所載犯行，事證業臻明確，其所辯不足採信，其犯行
      應堪認定。
（三）犯罪事實欄一、（三）所載犯罪事實：
      此部分犯罪事實，業經證人張惠君於偵訊時具結證稱：「
      （問：妳於98年6月18日到本署採尿，經鑑定海洛因反應
      呈陽性反應，妳所施用的毒品來源為何？）我於採尿前最
      後一次施用毒品時間約是98年6月15日，地點是在臺中縣
      清水鎮家中，我施用的毒品是跟甲○○買的，應該是施用
      當天即98年6月15日跟甲○○購買的，我幾乎都是晚上去
      找甲○○買毒品。（問：妳如何與對方聯絡買海洛因的事
      ？）我是以我手機門號0000000000撥打對方0981、0919開
      頭之門號。（問：交易過程如何？）我是先以電話聯絡對
      方，然後我再到對方家中附近，我看到門牌是臺中縣沙鹿
      鎮安樂巷5號，我有看到對方從該門牌家中出來，那天我
      也是跟對方買了1000元一小包海洛因，我不知道海洛因確
      實有多重，我與對方是一手交錢一手交貨，我把錢交給對
      方，對方就把一個小小夾鏈袋包著海洛因交付給我。（問
      ：妳到約定地點之後，隔了多久才拿到海洛因？）一樣就
      是不到兩分鐘，對方就出現，然後對方就拿海洛因給我，
      我就拿錢給對方。」等語綦詳（詳98年度偵字第22678號
      卷第79頁）；復經證人張惠君於本院審理時具結證述：「
      （問：於98年6月15日，你所使用0000000000打給被告門
      號0000000000之行動電話，在當日...18時52分、19時6分
      分別有通聯紀錄，從上開通聯紀錄看來，妳是何時與被告
      交易毒品？）...當日18時52分，是我要去上班之前，我
      打電話給被告，約定要買1000元的第一級毒品海洛因，及
      約定交易地點，19時6分我到達現場，打電話告訴被告，
      我當場有取得第一級毒品海洛因，且有交付現金1000元。
      」等語明確（詳本院卷第86頁）。而查，被告甲○○於98
      年6月間確有使用0000000000號行動電話門號對外通聯一
      節，除為被告甲○○所不爭執，復有該行動電話查詢資料
      在卷可憑（詳警卷第50頁），且經本院調取核閱該000000
      0000號行動電話收發電話之通訊基地台位置（詳本院卷附
      件0000000000號行動電話雙向通聯紀錄資料），絕大部分
      均在「臺中縣沙鹿鎮○○路44號2樓」，與被告甲○○位
      於「臺中縣沙鹿鎮○○路安樂巷5號」之住處相去不遠，
      並有被告所有之西門子廠牌行動電話1支（序號000000000
      00000；內含0000000000號門號SIM卡1枚）扣案可佐，基
      此，足堪認定該行動電話門號確係被告所使用無誤。再查
      ，經本院逐筆核對被告甲○○所使用之0000000000號行動
      電話之雙向通聯紀錄，顯示證人張惠君所有之0000000000
      號行動電話與被告甲○○之間，確實有於98年6月15日18
      時52分許、19時6分許（通話時間分別為49秒、5秒），彼
      此間以行動電話通訊聯繫，而被告甲○○收話地之基地台
      位置，均在其住處附近之「臺中縣沙鹿鎮○○路44號2樓
      」，足徵證人張惠君於偵訊及本院審理時所為關於向被告
      甲○○購買第一級毒品海洛因之交易時間、交易地點及交
      易聯繫過程等之證述內容，核屬有據，應堪採信。此外，
      證人張惠君於98年6月18日9時30分，在臺灣臺中地方法院
      檢察署觀護人室經觀護人採集其尿液送驗後，確實含有第
      一級毒品海洛因代謝物陽性反應一節，亦有該署尿液檢體
      監管紀錄表及詮昕科技股份有限公司出具之濫用藥物尿液
      檢驗報告在卷可按（詳98年度他字第4169號全卷）。被告
      雖以其與證人張惠君間有債務糾紛云云置辯，並舉其友人
      即證人陳建宏為證，然其辯解及證人陳建宏於本院之證述
      ，均不足以採為對被告有利認定之依據，業如前述，茲不
      贅論。再者，證人張惠君於本院審理時，固另證述伊於98
      年6月15日凌晨1時45分許至2時4分間，另有向被告購得10
      00元海洛因一次等情，然本院審諸證人張惠君於警詢及偵
      訊時，均僅提及當日有向被告購得海洛因一次，而未曾證
      稱當日總共向被告購得海洛因二次，且檢察官亦未就證人
      張惠君此部分證詞另行追加起訴，故尚不在本院審理之範
      圍內；又核諸證人張惠君於本院審理時所證述：伊從住所
      到跟被告約定的地點，騎機車約5至10分鐘一節（詳本院
      卷第86頁），本院認為證人張惠君所證述於98年6月15日
      向被告購得海洛因之時間，應以傍晚即18時52分至19時6
      分間（時隔14分鐘）之該次交易，較凌晨1時45分至2時4
      分間（時隔19分鐘）之該次交易，更為接近證人張惠君所
      證述之購毒情節，併予敘明。綜上所述，被告如犯罪事實
      欄一、（三）所載犯行，事證業臻明確，其所辯不足採信
      ，其犯行應堪認定。
（四）犯罪事實欄一、（四）所載犯罪事實：
      此部分犯罪事實，業經證人張惠君於本院審理時具結證述
      ：「（問：98年7月16日你所使用0000000000打給被告門
      號0000000000之行動電話，只有在23時50分有三通通聯紀
      錄，但每通通話時間為1秒，你7月16日當天究竟有無與被
      告毒品交易？）沒有，當天應該是電話沒有打通。（問：
      98年7月17日你所使用0000000000行動電話打給被告門號0
      000000000之行動電話，在1時58分、2時19分、20時14分
      、20時23分有通聯紀錄，該日通聯情形及內容為何？）有
      ，當天是20時14分約定交易時間與地點，因為當天那時還
      沒有上班，20時23分抵達約定地點，當天也是交易1000元
      購買第一級毒品海洛因，我當場有拿到第一級毒品海洛因
      ，也有交付現金給被告，凌晨1時58分、2時19分... 我現
      在已經不記得凌晨那兩通的通話情形，應該是沒有打通，
      所以後來才會在晚上又打電話，我記得當天20時許交易毒
      品，我當天下午是前往地檢署採尿後，晚上才跟被告買毒
      品。」等語綦詳（詳本院卷第87頁）。而查，被告甲○○
      於98年6月間確有使用0000000000號行動電話門號對外通
      聯一節，已如前述，再經本院逐筆核對被告甲○○所使用
      之0000000000號行動電話之雙向通聯紀錄，顯示證人張惠
      君所有之0000000000號行動電話與被告甲○○之間，確實
      有於98年7月17日1時58分許、2時19分許、20時14分許、2
      0時23分許（通話時間分別為23秒、5秒、9秒、1秒），彼
      此間以行動電話通訊聯繫，被告甲○○收話地之基地台位
      置，均在其住處附近之「臺中縣沙鹿鎮○○路44號2樓」
      ；而被告張惠君確於98年7月17日15時，在臺灣臺中地方
      法院檢察署觀護人室經觀護人採集其尿液送驗，亦有該署
      尿液檢體監管紀錄表及詮昕科技股份有限公司出具之濫用
      藥物尿液檢驗報告在卷可按（詳98年度他字第4169號全卷
      ）；以上均足徵證人張惠君於本院審理時所為關於向被告
      甲○○購買第一級毒品海洛因之交易時間、交易地點及交
      易聯繫過程等之證述內容，核屬有據，應堪採信。又證人
      張惠君於偵訊時，雖曾證稱毒品交易時間為98年7月16日
      ，然依通常之社會生活經驗，一般人在陳述其過往經歷之
      事件時，由於個人記憶、認知、理解、表達能力等因素，
      以及因事發時間經過日久，以致其日後對同一事件之描述
      ，或特定時間、地點之詳細印象，並無法鉅細靡遺記憶綦
      詳，尤依本案查獲證人張惠君施用毒品案件之頻率與次數
      甚夥，再佐以前揭通聯紀錄，足徵證人張惠君於上開期間
      ，已深陷毒癮，無法自拔，其購買及施用毒品之頻繁，使
      其無法精準記憶各次交易毒品之正確時間，尚難謂與事理
      常情有違，本院核諸證人張惠君就本次毒品交易之其它交
      易細節，均證述綦詳，復有上揭通聯紀錄可供佐證，因認
      縱令證人張惠君於偵訊時曾誤稱本件交易時間為「98年7
      月16日」，亦尚不足以動搖其證述及前揭其餘積極證據之
      可信性。另被告雖以其與證人張惠君間有債務糾紛云云置
      辯，並舉其友人即證人陳建宏為證，然其辯解及證人陳建
      宏於本院之證述，均不足以採為對被告有利認定之依據，
      業如前述，茲不贅論。綜上所述，被告如犯罪事實欄一、
      （四）所載犯行，事證業臻明確，其所辯不足採信，其犯
      行應堪認定。
（五）犯罪事實欄一、（五）所載犯罪事實：
      此部分犯罪事實，業經證人張惠君於本院審理時具結證述
      ：「（問：依據本院調得被告所使用之前述三支行動電話
      全部通聯紀錄，你所使用之門號0000000000號之行動電話
      、門號0000000000號之行動電話於98年7月30日至98年8月
      10日間，均無與被告所使用門號0000000000之行動電話、
      門號0000000000之行動電話之通聯紀錄，但你所使用之門
      號0000000000號之行動電話曾於7月31日8時27分、10時54
      分、8月1日17時50分，有與被告所使用門號0000000000號
      行動電話通聯之紀錄，請說明這三通之通聯內容為何？）
      （提示本院卷內所調得被告前述三支行動電話於98年7月
      30日至8月10日之雙向通聯紀錄並告以要旨）7月31日8時
      27分、10時54分應該是我向被告聯絡要購買第一級毒品海
      洛因，但我現在不記得詳細通話內容，但我確定8月1日17
      時50分那通是抵達見面地點，我打電話告訴被告後，在被
      告家圍牆外交易1000元毒品海洛因，我當場取得海洛因，
      也交付1000元現金給被告。」等語明確（詳本院卷第88頁
      背面至第89頁）。而查，被告甲○○於98年7月21日起，
      開始使用0000000000號行動電話門號對外通聯一節，除為
      被告甲○○所不爭執，復有該行動電話申請資料在卷可憑
      （詳警卷第56至65頁），且經本院調取核閱該0000000000
      號行動電話收發電話之通訊基地台位置（詳本院卷附件00
      00000000號行動電話雙向通聯紀錄資料），絕大部分均在
      「臺中縣沙鹿鎮○○路79之10號」，與被告甲○○位於「
      臺中縣沙鹿鎮○○路安樂巷5號」之住處相去不遠，並有
      被告所有之BENQ廠牌行動電話1支（序號000000000000004
      ；內含0000000000號門號SIM卡1枚）扣案可佐，基此，足
      堪認定該行動電話門號確係被告所使用無誤。再查，經本
      院逐筆核對被告甲○○所使用之0000000000號行動電話之
      雙向通聯紀錄，顯示證人張惠君所有之0000000000號行動
      電話與被告甲○○之間，確實有於98年7月31日8時27分許
      、10時54分許及98年8月1日17時50分許（通話時間分別為
      1分31秒、27秒、5秒），彼此間以行動電話通訊聯繫，被
      告甲○○收話地之基地台位置，均在其住處附近之「臺中
      縣沙鹿鎮○○路79之10號」，足徵證人張惠君於本院審理
      時所為關於向被告甲○○購買第一級毒品海洛因之交易時
      間、交易地點及交易聯繫過程等之證述內容，核屬有據，
      應堪採信。此外，證人張惠君嗣於98年8月3日18時許，經
      臺中市警察局第一分局員警採集其尿液送驗後，確實含有
      第一級毒品海洛因代謝物陽性反應一節，亦有臺中市警察
      局第一分局委託鑑驗尿液代號與真實姓名對照表及中山醫
      學大學附設醫院檢驗科藥物檢測中心尿液檢驗報告在卷可
      按（詳98年度偵字第22678號卷第85頁）。被告雖以其與
      證人張惠君間有債務糾紛云云置辯，並舉其友人即證人陳
      建宏為證，然其辯解及證人陳建宏於本院之證述，均不足
      以採為對被告有利認定之依據，業如前述，茲不贅論。綜
      上所述，被告如犯罪事實欄一、（五）所載犯行，事證業
      臻明確，其所辯不足採信，其犯行應堪認定。
（六）犯罪事實欄一、（六）所載犯罪事實：
      此部分犯罪事實，業經證人張惠君於本院審理時具結證述
      ：「（問：依照被告所使用的0000000000號行動電話雙向
      通聯紀錄顯示，你所使用的0000000000行動電話在98年9
      月16日並無與被告通聯之紀錄，但於98年9月15日10時41
      分、10時51分、13時14分、13時24分、16時56分、17時07
      分、17時34分，均有通聯紀錄，可否說明你與被告通聯之
      內容為何？）（提示上開雙向通聯紀錄）正確日期我並不
      確定，我只記得是在98年9月15日、16日間，我是要購買
      毒品的時候才會打電話給被告，沒有買的時候就不會打電
      話給被告... （問：你是否確定98年9月15日有以1000元
      的代價向被告購買海洛因？）我記得正常狀況下我都有用
      錢一手交錢一手交貨向被告買海洛因... （問：該次交易
      的地點是否在臺中縣沙鹿鎮安樂巷5號被告住處外面？）
      我與被告交易毒品都是在該處。（問：交易地點是否如同
      卷內照片所示？）（提示98警聲搜3961號卷安樂巷5號前
      門、後門照片）是在該處附近，但是在下方照片未拍攝到
      的另一邊圍牆。」等語綦詳（詳本院卷98年12月17日審判
      筆錄第10至11頁）。而查，被告甲○○於98年7月21日起
      ，開始使用0000000000號行動電話門號對外通聯一節，業
      如前述，再經本院逐筆核對被告甲○○所使用之00000000
      00號行動電話之雙向通聯紀錄，顯示證人張惠君所有之00
      00000000號行動電話與被告甲○○之間，確實有於98年9
      月15日10時41分許、10時51分許、13時14分許、13時24分
      許、16時56分許、17時7分許、17時34分許（通話時間分
      別為6秒、8秒、5秒、4秒、35秒、36秒、6秒），彼此間
      以行動電話通訊聯繫，而前四通之通話時間甚為短暫，且
      與最後一通均為證人張惠君發話，第五、六通則為被告回
      撥電話給證人張惠君，通話時間則均達半分鐘之久，足徵
      前幾通電話聯繫購買毒品事宜未果，嗣經被告回電，最後
      敲定於17時34分許見面交易，而被告甲○○收話地之基地
      台位置，均在其住處附近之「臺中縣沙鹿鎮○○路79之10
      號」，足徵證人張惠君於本院審理時所為關於向被告甲○
      ○購買第一級毒品海洛因之交易時間、交易地點及交易聯
      繫過程等之證述內容，核屬有據，應堪採信。此外，證人
      張惠君嗣於98年9月17日晚間，經臺中市警察局第四分局
      員警採集其尿液送驗後，確實含有第一級毒品海洛因代謝
      物陽性反應一節，亦有臺中市警察局第四分局委託鑑驗尿
      液代號與真實姓名對照表及中山醫學大學附設醫院檢驗科
      藥物檢測中心尿液檢驗報告在卷可按（詳98年度他字第57
      25號卷第5頁）。又證人張惠君於偵訊時，雖曾證稱毒品
      交易時間為98年9月16日，然依通常之社會生活經驗，一
      般人在陳述其過往經歷之事件時，由於個人記憶、認知、
      理解、表達能力等因素，以及因事發時間經過日久，以致
      其日後對同一事件之描述，或特定時間、地點之詳細印象
      ，並無法鉅細靡遺記憶綦詳，尤依本案查獲證人張惠君施
      用毒品案件之頻率與次數甚夥，再佐以前揭通聯紀錄，足
      徵證人張惠君於上開期間，已深陷毒癮，無法自拔，其購
      買及施用毒品之頻繁，使其無法精準記憶各次交易毒品之
      正確時間，尚難謂與事理常情有違，本院核諸證人張惠君
      就本次毒品交易之其它交易細節，均證述綦詳，復有上揭
      通聯紀錄可供佐證，因認縱令證人張惠君於偵訊時曾誤稱
      本件交易時間為「98年9月16日」，亦尚不足以動搖其證
      述及前揭其餘積極證據之可信性。另被告雖以其與證人張
      惠君間有債務糾紛云云置辯，並舉其友人即證人陳建宏為
      證，然其辯解及證人陳建宏於本院之證述，均不足以採為
      對被告有利認定之依據，業如前述，茲不贅論。綜上所述
      ，被告如犯罪事實欄一、（六）所載犯行，事證業臻明確
      ，其所辯不足採信，其犯行應堪認定。
（七）按聯絡毒品買賣、交付毒品、收取毒品買賣價金等行為，
      均屬販賣毒品罪構成要件事實之部分行為，苟有參與其事
      ，即係實行犯罪行為，自應負販賣毒品罪責（最高法院97
      年台上字第1439號判決意旨參照），可知毒品交易時間、
      交易地點、金額數量之磋商，及毒品之實際交付收取現款
      ，均係構成販賣毒品海洛因罪之重要核心行為。而我國查
      緝毒品交易之執法甚嚴，對於販賣海洛因科以無期徒刑以
      上之重度刑責。販賣海洛因係違法行為，非可公然為之，
      亦無公定價格，且容易分裝、增減份量，而買賣之價格，
      可能隨時依交易雙方關係之深淺、購毒者之資力、需求量
      及對行情之認知、毒品來源是否充裕、查緝是否嚴謹、購
      毒者被查獲後供出購買對象之可能風險等情形，而異其標
      準，非可一概而論，從而販賣之利得，除被告就販賣之價
      量俱臻明確供述外，委難察得實情，然販賣之人從價差或
      量差中牟利之方式雖異，其意圖營利之販賣行為則無二致
      。而毒品危害防制條例所處罰之「販賣」毒品罪，所著重
      者為在主觀上有藉以牟利之惡性，及對毒品之擴散具有較
      有償或無償轉讓行為更嚴重之危害性，被告「營利」之意
      圖係從客觀之社會環境、情況及證人、物證等資料，依據
      證據法則綜合研判認定；衡諸毒品海洛因量微價高，且為
      政府嚴格查緝之違禁物，販賣海洛因為最輕本刑為無期徒
      刑之重罪，凡販賣毒品者，茍無利益可圖，應無甘冒被他
      人供出來源或遭檢警查緝法辦之危險而平價供應無何交情
      可言之他人施用之理，因此其販入之價格必較出售之價格
      低廉，或以同一價格販賣而減少毒品之份量，而有從中賺
      取買賣價差牟利之意圖及事實，應屬合理之認定。從而，
      被告與案外人陳家星及證人張惠君間，既均有一手交錢一
      手交貨（毒品）之事實，業經調查屬實，考量社會大眾均
      知買賣毒品係非法行為之客觀社會環境，並依據上開積極
      證據及經驗法則綜合研判，倘無差額利潤可圖，衡情被告
      應不致於甘冒罹犯重典之風險，無端平白交付毒品，是以
      被告應有營利之意圖及事實，應堪認定。
（八）選任辯護人另聲請傳喚調查證人白斯閔，待證事實為證人
      張惠君是否確經證人白斯閔引介向被告甲○○購買毒品一
      節；然本院認為，依據檢察官起訴犯罪事實、證人張惠君
      證述購毒過程及上揭行動電話通聯紀錄，均顯示證人張惠
      君係直接向被告甲○○聯繫交易毒品事宜，上開各次交易
      毒品之過程，均無證人白斯閔逐次居間穿針引線或代為交
      付購買等情事，故證人張惠君於本案伊始，究竟由何人引
      介向被告甲○○購買毒品一節，實與本案待證事實無關聯
      性，是認無調查之必要，併此敘明。
（九）綜上所述，被告如犯罪事實欄一、（一）至（六）所載販
      賣第一級毒品之犯行，事證業臻明確，其所辯均不足採信
      ，其犯行均堪認定。
三、論罪科刑部分：
（一）查毒品危害防制條例部分修正條文業經總統於98年5月20
      日公布，依中央法規標準法第13條規定，自公布日起算至
      第三日起發生效力，故應於98年5月22日生效施行（按法
      規之制定與法規之修正，如有特定生效日之必要者，依中
      央法規標準法第14條或第20條第2項準用第14條之規定，
      應分別特定其施行日期。法規制定或前次修正基於特殊因
      素所特定之施行日期，並不適用於日後修正或再次修正之
      條文。又法律之制定或修正，若未明定施行日期者，中央
      法規標準法雖未規定應自何時生效，然法律既經制定或修
      正並經總統公布，自應依一般原則，自公布日起算至第三
      日發生效力）。至於92年7月9日修正公布之毒品危害防制
      條例第36條雖有規定：「本條例自公布後六個月施行。」
      然其立法理由係謂：「（一）依修正草案第2條第3項規定
      ，法務部需會同衛生署成立審議委員會每三個月定期檢討
      調整毒品之分級及品項，而本次新增第四級毒品，有需要
      在新法施行前先經該審議會檢討後再調整公布，爰預留六
      個月緩衝期，以利處理。（二）依本條例新修正之規定，
      有必要再訂定相關子法及修正相關法規，以配合本條例之
      施行，故亦有需要預留適當緩衝期，以利訂頒相關子法及
      相關法規之配合修正。」，故該條規定，顯係因應該次修
      正之需，始預留適當之緩衝期。與本次之修正並未定有施
      行日期之特別規定，且亦未明示係基於何特殊因素而修正
      ，自不能適用92年7月9日修正公布之毒品危害防制條例第
      36條自公布後六個月施行之規定（司法院98年6月29日院
      臺廳刑一字第0980014643函亦同此意旨供參）。故本件被
      告上開行為時，既均在毒品危害防制條例部分修正條文生
      效施行之後，本件核無新舊法比較之問題，合先敘明。
（二）按毒品危害防制條例第2條第2項第1款規定，海洛因係屬
      列管之第一級毒品，不得非法持有、販賣。故核被告甲○
      ○所為，均係犯毒品危害防制條例第4條第1項之販賣第一
      級毒品罪。被告為販賣而持有第一級毒品海洛因之低度行
      為，分別為其販賣第一級毒品海洛因之高度行為所吸收，
      均不另論罪。
（三）按刑法於94年2月2日修正公佈，刪除第56條連續犯之規定
      ，自95年7月1日施行；而基於概括犯意連續多次販賣毒品
      之行為，於刑法修正刪除連續犯規定之前，均依連續犯論
      以一罪；此次刑法第56條修正理由之說明謂：「對繼續犯
      同一罪名之罪者，均適用連續犯之規定論處，不無鼓勵犯
      罪之嫌，亦使國家刑罰權之行使發生不合理之現象」、「
      基於連續犯原為數罪之本質及刑罰公平原則之考量，爰刪
      除有關連續犯之規定」等語，即係將本應各自獨立評價之
      數罪，回歸本來就應賦予複數法律效果之原貌。而所謂集
      合犯是指立法者所制定之犯罪構成要件中，本就預定有數
      個同種類之行為將反覆實行之犯罪，而將各自實現犯罪構
      成要件之多數行為，包括論以一罪。是關於集合犯之判斷
      ，除應考量行為人主觀上是否出於反覆實行之概括犯意外
      ，尚應斟酌客觀上之法律規範本來意涵、實現該犯罪目的
      之必要手段、社會生活經驗中該犯罪必然反覆實行之常態
      與社會之通念等因素；觀諸毒品危害防制條例所定之販賣
      毒品罪之構成要件文義，實無從認定立法者本即預定該犯
      罪之本質，必有數個同種類行為而反覆實行之集合犯行，
      於一般生活中，亦難認持續販賣毒品仍屬常態，社會通念
      尤難容許一再違犯，故販賣毒品罪，難認係集合犯；因此
      ，就刑法修正施行後多次販賣毒品之犯行，採一罪一罰，
      始符合立法本旨。又刑法上所稱接續犯，係指數個在同時
      同地或密切接近之時地，侵害同一法益之行為，因各舉動
      之獨立性極為薄弱，依社會通念認為無法強行分開，乃將
      之包括視為一個行為之接續進行，給予單純一罪之刑法評
      價；此種實質上一罪之接續犯，與刑法修正前裁判上一罪
      之連續犯，其相異者，係在於連續犯侵害同一法益之數行
      為，各具獨立性，客觀上並認為其間存有時間上之差距，
      乃認係出於一個概括之犯意，為期訴訟經濟，擬制為一罪
      ；茲刑法於95年7月1日起修正施行，已將連續犯規定予以
      刪除，考其立法旨趣，係因對於多次原可獨立評價之行為
      ，僅論以一罪，不無鼓勵犯罪之嫌，亦與國民對於法律之
      感情相悖，是於審究接續犯之觀念時，亦不能無限擴張，
      除仍應受社會通念之支配外，尤應注意其公平性、合理性
      ，使與經驗法則、論理法則及比例原則相適合，否則即與
      上揭修法精神不符。故本件被告販賣毒品之時間，既自98
      年6月4日至同年9月15日止，其各次販賣毒品之時間有隔
      、犯意有間，均應分論併罰。
（四）查被告甲○○前因犯詐欺案件，經本院以93年度沙簡字第
      791號判處有期徒刑5月確定在案，甫於94年1月10日，以
      易科罰金執行完畢，有臺灣高等法院被告前案紀錄表在卷
      可佐，其於五年以內故意再犯本件有期徒刑以上之販賣第
      一級毒品罪，均為累犯，除就法定本刑為死刑、無期徒刑
      部分，不得加重外，罰金刑部分仍應依刑法第47條第1項
      規定加重其刑。
（五）按刑之量定，為求個案裁判之妥當性，法律固賦予法院裁
      量權，但此項裁量權之行使，除應依刑法第57條規定，審
      酌行為人及其行為等一切情狀，為整體之評價，並應顧及
      比例原則與平等原則，使罪刑均衡，輕重得宜，以契合社
      會之法律感情。又刑法第59條規定犯罪之情狀可憫恕者，
      得酌量減輕其刑，其所謂「犯罪之情狀」，與同法第57條
      規定科刑時應審酌之一切情狀，並非有截然不同之領域，
      於裁判上酌減其刑時，應就犯罪一切情狀，予以全盤考量
      ，審酌其犯罪有無可憫恕之事由（即有無特殊之原因與環
      境，在客觀上足以引起一般同情，以及宣告法定低度刑，
      是否猶嫌過重等等），以為判斷。本院審酌被告甲○○販
      賣第一級毒品罪之法定刑為「死刑或無期徒刑；處無期徒
      刑者，得併科新臺幣二千萬元以下罰金」，然同為販賣第
      一級毒品之人，其原因動機不一，犯罪情節未必盡相同，
      或有大盤毒梟者，亦有中、小盤之分，甚或僅止於吸毒者
      友儕間為求互通有無之有償轉讓者亦有之，其販賣行為所
      造成危害社會之程度自屬有異，法律科處此類犯罪，所設
      之法定最低本刑卻同為「無期徒刑者，得併科新臺幣二千
      萬元以下罰金」，不可謂不重，自非不可依客觀之犯行與
      主觀之惡性二者加以考量其情狀是否有可憫恕之處，適用
      刑法第59條之規定酌量減輕其刑，期使個案裁判之量刑能
      斟酌至當，符合比例原則。查被告甲○○各次販賣第一級
      毒品之行為，雖無視國家對於杜絕毒品危害之禁令，行為
      固屬不當，應予非難，然其屬零星販賣，每次販賣金額非
      鉅，各次販賣所得均僅為1000元，所販賣之數量非鉅，犯
      罪所得非多，其散播毒品之範圍及數量有限，犯罪之情節
      尚非至惡，其因一時貪念，致罹重典，相對於長期大量販
      賣毒品之大毒梟而言，其對社會治安及國民健康之危害顯
      然較小，從被告犯案情節觀之，倘仍遽處以法定本刑之最
      低刑度，無異失之過苛而不盡情理，不免予人情輕法重之
      感，且難謂符合罪刑相當性及比例原則，更無從與大毒梟
      之惡行有所區隔，是其犯罪情狀相較於法定之重刑，在客
      觀上足以引起一般人之同情，情節尚堪憫恕，爰均依刑法
      第59條之規定，就其所犯六次販賣第一級毒品罪，均酌量
      減輕其刑，且就此部分同時具有加重及減輕事由，就法定
      刑為罰金刑部分應依刑法第71條第1項規定先加後減，至
      於法定本刑為死刑、無期徒刑部分，僅予減輕其刑。
（六）爰審酌被告甲○○為牟取利益，無視國家杜絕毒品犯罪之
      禁令，其將毒品販賣予吸毒者，更使吸毒者產生對毒品之
      依賴性及成癮性，終致深陷其中，無法自拔，非但戕害國
      民健康，並有滋生其他犯罪之可能，其所為危害社會治安
      甚鉅，酌以被告於警、偵訊及本院審理時，始終否認犯行
      之態度，佐以其犯罪所得非多，犯罪手段平和，暨其犯罪
      動機、目的、智識程度及生活狀況等一切情狀，分別量處
      如附表所示之刑，並合併定其應執行之刑，資以懲儆。
（七）又按毒品危害防制條例第4條之罪者，其犯罪所得之財物
      應予沒收，如全部或一部不能沒收時，追徵其價額或以其
      財產抵償之，該條例第19條第1項規定甚明；由此項規定
      觀之，必限於所得者為金錢以外之其他財物而無法沒收時
      ，始應追徵其價額；如所得財物為金錢而無法沒收時，則
      應以其財產抵償之，不發生追徵價額之問題（最高法院93
      年度台上字第4584號刑事判決要旨參照）。是以本案販賣
      毒品所得雖均未扣案，惟依毒品危害防制條例第19條第1
      項之規定，亦應予沒收，如全部或一部不能沒收時，以其
      財產抵償之，故本案各次販賣毒品所得，均應於各別犯行
      所諭知主文項下諭知沒收，如全部或一部不能沒收時，以
      其財產抵償之。再按毒品危害防制條例第19條第1項所規
      定之沒收，固為刑法之特別規定，採義務沒收主義，但上
      開法條既無「不問屬於犯人與否，沒收之」之規定，仍應
      以該物品屬於犯人所有者為限，始應予以沒收，庶符沒收
      制度之基本原則（最高法院90年度台上字第626號判決參
      照）。查被告於本案販賣第一級毒品犯行中所使用之摩托
      羅拉廠牌行動電話1支（序號00000000000000；內含00000
      00000號門號SIM卡1枚）、西門子廠牌行動電話1支（序號
      00000000000000；內含0000000000號門號SIM卡1枚）及BE
      NQ廠牌行動電話1支（序號000000000000004；內含000000
      0000號門號SIM卡1枚），被告均為事實上之所有權人，業
      據被告始終坦承不諱，且依國內電信公司定型化契約之約
      定，該門號晶片卡之所有權亦屬實際申請使用人所有，故
      均屬被告所有之物，應無疑問，而被告確係以該等行動電
      話分別作為各該犯行所聯絡使用之物，除據證人蔡松輝、
      張惠君證述在案，並有前開通聯紀錄在卷可查，是應依毒
      品危害防制條例第19條第1項之規定宣告沒收之，又該等
      行動電話既經扣案，即無沒收不能之問題，故毋庸另予諭
      知全部或一部不能沒收時追徵其價額。
、無罪部分：
一、公訴意旨略以：被告甲○○另基於販賣毒品以營利之犯意，
    分別於（一）98年5月17日早上，在臺中縣沙鹿鎮安樂巷口
    之廟宇前，販賣第一級毒品海洛因予李順平（由王登宇陪同
    ），並取得1000元之價金（按為98年度偵字第22678號、第2
    4023號起訴書附表編號1所載犯罪事實）；（二）98年6月間
    某日，在陳志忠住處附近，販賣第一級毒品海洛因予陳志忠
    ，並取得1000元價金（按為上揭起訴書附表編號4所載犯罪
    事實）；（三）98年9月7日晚間，在臺中縣沙鹿鎮○○路安
    樂巷5號住處附近，販賣第一級毒品海洛因予張惠君，並取
    得1000元之價金（按為98年度偵第25956號追加起訴之犯罪
    事實）；故認被告亦均涉犯毒品危害防制條例第4條第1項之
    販賣第一級毒品罪嫌。
二、按犯罪事實應依證據認定之，無證據不得認定犯罪事實；不
    能證明被告犯罪者，應諭知無罪之判決，刑事訴訟法第154
    條第2項、第301條第1項分別定有明文。次按事實之認定，
    應憑證據，如未能發現相當證據，或證據不足以證明，自不
    能以推測或擬制之方法，以為裁判基礎；又所謂認定犯罪事
    實之證據，係指足以認定被告確有犯罪行為之積極證據而言
    ，而認定犯罪事實所憑之證據，雖不以直接證據為限，間接
    證據亦包括在內，然而無論直接或間接證據，其為訴訟上之
    證明，須於通常一般人均不致有所懷疑，而得確信其為真實
    之程度，始得據之為有罪之認定，倘其證明尚未達到此一程
    度，而有合理懷疑存在時，事實審復已就其心證上理由予以
    闡述，敘明其如何無從為有罪之確信，因而為無罪之判決，
    尚不得任意指為違法（最高法院29年上字第3105號、40年台
    上字第86號、76年台上字第4986號等判例要旨供參）。另按
    ，檢察官就被告犯罪事實，應負舉證責任，並指出證明之方
    法；因此，檢察官對於起訴之犯罪事實，應負提出證據及說
    服之實質舉證責任；倘其所提出之證據，不足為被告有罪之
    積極證明，或其闡明之證明方法，無從說服法官以形成被告
    有罪之心證，基於無罪推定之原則，自應為被告無罪判決之
    諭知（最高法院92年台上字第128號判例要旨供參）。
三、公訴意旨認被告上開部分亦均涉犯毒品危害防制條例第4條
    第1項之販賣第一級毒品罪嫌，係以證人李順平、王登宇、
    陳志忠及張惠君之證述、前述行動電話之通聯紀錄以及證人
    張惠君於98年9月8日為警採集尿液送驗之尿液檢驗報告等，
    為其主要論據。訊據被告甲○○始終否認有何販賣第一級毒
    品之犯行，其選任辯護人亦為其辯護同其意旨。
四、經查：
（一）被訴於98年5月17日販賣毒品予證人李順平部分：
      查諸證人李順平、王登宇歷次於偵訊及本院審理時之證述
      （詳98年度偵字第22678號卷第71至74頁、第103至105頁
      ；本院卷98年12月17日審判筆錄第5至9頁），證人李順平
      、王登宇均係證述係撥打被告所使用之0000000000號行動
      電話，向被告聯繫購買毒品事宜等語在卷；然查，被告所
      使用上開0000000000號行動電話，係於98年5月18日始開
      通使用，故於98年5月17日尚無任何對外通聯之通話紀錄
      等情，有該行動電話之申登資料及通聯紀錄在卷可憑（詳
      本院卷附件0000000000號行動電話申請資料及雙向通聯紀
      錄），故證人李順平、王登宇上開證述，是否可採，顯非
      無疑。其次，證人李順平於偵訊及本院審理時，均係證稱
      ：當日係證人王登宇使用伊所使用之行動電話撥打電話予
      被告聯繫購毒之事等語，然證人王登宇卻於偵訊時明確證
      稱：當日係使用公用電話撥打電話予被告聯繫購毒之事等
      語，渠二人所述聯繫購毒情節顯有出入，孰者為真，是否
      可採，亦均非無疑。況經本院另行核對被告所使用000000
      0000號行動電話於98年5月17日之通聯紀錄，雖於該日18
      時11分許、18時28分許，被告曾分別接獲來自00-0000000
      0及00-00000000等公用電話來電（詳本院卷第136頁中華
      電信公司查訊資料及本院卷附件0000000000號行動電話雙
      向通聯紀錄），然被告接獲公用電話來電之時間為18時許
      ，亦與證人李順平、王登宇歷次證述時所證稱當日係於早
      上聯繫並完成毒品交易之時間，顯不相當。從而，依照上
      述事證所示情節，本件即無證據證明被告甲○○確有販賣
      第一級毒品海洛因予證人李順平之犯罪事實。此部分犯罪
      事實既無從證明，是被告及其選任辯護人於本院合法傳喚
      、拘提，均無法傳拘證人王登宇到案後，猶仍堅持聲請傳
      喚調查證人王登宇，堪認已無調查之必要性，併予說明。
（二）被訴於98年6月間販賣毒品予證人陳志忠部分：
      經查，證人陳志忠前未經檢察官於偵查中命其具結作證，
      復於本院審理時係具結證稱：「（問：你是否認識在庭被
      告？）不認識，也沒有看過他。（問：你在98年8月6日檢
      查事務官訊問時稱是向綽號阿發之人購買毒品，所稱的阿
      發是指在庭的被告嗎？）（提示98年度他字第4666號卷第
      2至4頁並告以要旨）不是。（問：你確定你沒有向被告購
      買過毒品？）沒有。」、「（問：你在上開檢查事務官訊
      問中稱你是向阿發購買，且阿發的聯絡電話為門號000000
      0000號，你所述是否實在？）（提示98年度他字第4666號
      卷第4頁並告以要旨）我有精神分裂症，有服用安眠藥的
      習慣，我當天是因為施用毒品被查獲，但我不記得我有說
      過我是以0000000000電話與上手聯絡，我記得警察有調口
      卡給我看，我說我不認識被告。」、「（問：於98年6月2
      2日晚上11點時，在沙鹿鎮○○路與明德路被警查獲，是
      否實在？）是的。（問：你有無在98年6月22日早上在臺
      中縣大肚鄉○○路靠近自強市場的旁邊，以吸菸的方式施
      用第一級毒品海洛因一次？）有。（問：你上開時、地所
      施用之第一級毒品海洛因是向何人購買？）就是在沙鹿童
      綜合醫院接受美沙酮治療的地方向不知名的人士購買的。
      （問：你在警局所指認的口卡照片是否是在庭的被告？）
      好像是他，我不確定，因為警察說是他。（問：你於98年
      8月6日在檢察事務官訊問時，證稱你是在販賣毒品者巷口
      與對方交易第一級毒品海洛因，地點是否如同98年度警聲
      搜字第3961號卷內所附安樂巷5號照片所示？）（提示前
      述他字卷及上開警聲搜卷並告以要旨）不是，是在沙鹿童
      綜合醫院旁邊的巷子裡。（問：關於被告涉嫌在98年6月
      間某日販賣毒品海洛因給你一事，除了前述98年8月6日你
      在檢事官訊問時陳述之外，你有無另外在檢察官偵查時具
      結證述過？）沒有。」等語在卷（詳本院卷第89頁背面至
      第90頁）。是核諸證人陳志忠證述內容，其對於究竟有無
      向被告購得第一級毒品海洛因、交易毒品地點究竟在被告
      位於臺中縣沙鹿鎮○○路安樂巷之巷口或是沙鹿童綜合醫
      院附近等情節，其所證述內容顯與起訴書所載犯罪事實不
      甚相同，況公訴意旨並未敘明證人陳志忠與被告甲○○間
      之購買毒品之聯絡方式，復未特定或可得特定證人陳志忠
      與被告甲○○間交易毒品之時間為何，再經本院查諸被告
      所使用上揭行動電話門號於98年6月間之雙向通聯紀錄，
      亦均查無任何疑似證人陳志忠與被告甲○○通聯之紀錄資
      料，是在證人陳志忠所指證之毒品交易對象、時間、地點
      、聯絡方式等情節均屬不明之情形下，復無任何雙向通聯
      紀錄可佐，依照上述事證所示情節，本件即無證據證明被
      告甲○○確有販賣第一級毒品海洛因予證人陳志忠之犯罪
      事實。
（三）被訴於98年9月7日販賣毒品予證人張惠君部分：
      經查，證人張惠君於偵訊及本院審理時，固均具結證述有
      於98年9月7日向被告購得1000元之第一級毒品海洛因等情
      在案；惟經本院逐筆核對被告所使用0000000000號、0000
      000000號及0000000000號行動電話於98年9月6日至同年月
      8日之雙向通聯紀錄資料，均查無與證人張惠君所使用之
      0000000000號或0000000000號行動電話之通話紀錄；經本
      院質諸證人張惠君，證人張惠君係證稱：「（問：依據本
      院調得被告所使用之前述三支行動電話全部通聯紀錄，你
      所使用之門號0000000000號之行動電話、門號0000000000
      號之行動電話於98年9月6日至9月8日間，均無與被告所使
      用門號門號0000000000號行動電話、門號0000000000之行
      動電話有通聯紀錄，又雖與被告所使用門號0000000000之
      行動電話於9月8日有四通通聯紀錄，但均未通話成功，與
      妳所述有於9月7日與被告以電話聯絡購買毒品一事不合，
      妳有何意見？）我有時是用公共電話與被告聯絡。（問：
      若本院提示妳9月7日所有的通話紀錄，妳有無辦法指出妳
      所述以公共電話與被告聯絡的特定通話紀錄？）我不能。
      」等語明確（詳本院卷第88頁背面至第89頁），是縱令證
      人張惠君證述歷歷，然本案既乏其它證據證明證人張惠君
      確有於所證述時間與被告電話聯繫後，進而相約交付毒品
      及價金之事實，僅單憑證人張惠君之單一證述，尚難率爾
      遽認被告甲○○必有被訴該次販賣第一級毒品海洛因之犯
      行；至於證人張惠君嗣於98年9月8日，經臺中市警察局第
      四分局員警採集其尿液送驗後，確實含有第一級毒品海洛
      因代謝物陽性反應等情，雖有臺中市警察局第四分局委託
      鑑驗尿液代號與真實姓名對照表及中山醫學大學附設醫院
      檢驗科藥物檢測中心尿液檢驗報告在卷可按（詳98年度他
      字第5305號卷第5頁），然縱令證人張惠君於該次採尿前
      96小時內某時，確有施用第一級毒品海洛因之事實，亦尚
      不足以直接推論、認定必係源於98年9月7日向被告購得海
      洛因之事實；故依照上述事證所示情節，本件即無證據證
      明被告甲○○確有另於98年9月7日販賣第一級毒品海洛因
      予證人張惠君之犯罪事實。
五、綜上所述，於本案並無積極證據足以證明被告甲○○另有販
    賣第一級毒品海洛因予證人李順平、陳志忠、張惠君（就98
    年9月7日當次）之犯行。據此，公訴人所舉之前揭證據，其
    為訴訟上之證明，尚難認已達通常一般之人均不致於有所懷
    疑，而得確信其為真實之程度，既不足以證明被告確有此部
    分被訴犯行，本院復查無其他積極證據足資認定之，則本件
    即不能證明被告就證人李順平、陳志忠、張惠君（就98年9
    月7日當次）部分亦均犯有販賣第一級毒品罪，揆諸前開法
    條規定及判例意旨，此三罪部分自均應諭知被告無罪之判決
    ，以示慎審。
肆、據上論斷，應依刑事訴訟法第299條第1項前段、第301條第1
    項，毒品危害防制條例第4條第1項、第19條第1項，刑法第
    11條、第47條第1項、第59條、第51條第5款，判決如主文。
中    華    民    國    98    年    12    月    31    日
                  刑事第十三庭  審判長法  官  楊萬益
                                      法  官  劉邦繡
                                      法  官  廖慧如
以上正本證明與原本無異
如不服本判決應於收受判決後10日內向本院提出上訴書狀，並應
敘述具體理由；其未敘述上訴理由者，應於上訴期間屆滿後20日
內向本院補提理由書（均須按他造當事人之人數附繕本）「切勿
逕送上級法院」。
                                      書記官  張宏清
中    華    民    國    98    年    12    月    31    日
附錄本案論罪科刑法條全文：
毒品危害防制條例第4條第1項
製造、運輸、販賣第一級毒品者，處死刑或無期徒刑；處無期徒
刑者，得併科新臺幣二千萬元以下罰金。
附表
┌──┬────┬──────────────────────────┐
│編號│犯罪事實│         所犯罪名及所判處之刑度（含主刑及從刑）     │
├──┼────┼──────────────────────────┤
│ 一 │如犯罪事│甲○○販賣第一級毒品，累犯，處有期徒刑拾伍年肆月。扣│
│    │實欄一、│案之摩托羅拉廠牌行動電話壹支（序號00000000000000；內│
│    │（一）  │含0000000000號門號SIM卡壹枚）沒收。未扣案之販賣第一 │
│    │        │級毒品所得財物新臺幣壹仟元沒收，如全部或一部不能沒收│
│    │        │時，以其財產抵償之。                                │
├──┼────┼──────────────────────────┤
│ 二 │如犯罪事│甲○○販賣第一級毒品，累犯，處有期徒刑拾伍年肆月。扣│
│    │實欄一、│案之摩托羅拉廠牌行動電話壹支（序號00000000000000；內│
│    │（二）  │含0000000000號門號SIM卡壹枚）沒收。未扣案之販賣第一 │
│    │        │級毒品所得財物新臺幣壹仟元沒收，如全部或一部不能沒收│
│    │        │時，以其財產抵償之。                                │
├──┼────┼──────────────────────────┤
│ 三 │如犯罪事│甲○○販賣第一級毒品，累犯，處有期徒刑拾伍年肆月。扣│
│    │實欄一、│案之西門子廠牌行動電話壹支（序號00000000000000；內含│
│    │（三）  │0000000000號門號SIM卡壹枚）沒收。未扣案之販賣第一級 │
│    │        │毒品所得財物新臺幣壹仟元沒收，如全部或一部不能沒收時│
│    │        │，以其財產抵償之。                                  │
├──┼────┼──────────────────────────┤
│ 四 │如犯罪事│甲○○販賣第一級毒品，累犯，處有期徒刑拾伍年肆月。扣│
│    │實欄一、│案之西門子廠牌行動電話壹支（序號00000000000000；內含│
│    │（四）  │0000000000號門號SIM卡壹枚）沒收。未扣案之販賣第一級 │
│    │        │毒品所得財物新臺幣壹仟元沒收，如全部或一部不能沒收時│
│    │        │，以其財產抵償之。                                  │
├──┼────┼──────────────────────────┤
│ 五 │如犯罪事│甲○○販賣第一級毒品，累犯，處有期徒刑拾伍年肆月。扣│
│    │實欄一、│案之BENQ廠牌行動電話壹支（序號000000000000004；內含0│
│    │（五）  │000000000號門號SIM卡壹枚）沒收。未扣案之販賣第一級毒│
│    │        │品所得財物新臺幣壹仟元沒收，如全部或一部不能沒收時，│
│    │        │以其財產抵償之。                                    │
├──┼────┼──────────────────────────┤
│ 六 │如犯罪事│甲○○販賣第一級毒品，累犯，處有期徒刑拾伍年肆月。扣│
│    │實欄一、│案之BENQ廠牌行動電話壹支（序號000000000000004；內含0│
│    │（六）  │000000000號門號SIM卡壹枚）沒收。未扣案之販賣第一級毒│
│    │        │品所得財物新臺幣壹仟元沒收，如全部或一部不能沒收時，│
│    │        │以其財產抵償之。                                    │
└──┴────┴──────────────────────────┘
（以下空白）

司法院資訊處製作；財團法人民間司法改革基金會備份。
